臺灣新竹地方法院刑事判決                          九十一年度易字第二九九號
    公  訴  人  臺灣新竹地方法院檢察署檢察官
    被      告  乙○○
右列被告因違反保護令等案件，經檢察官提起公訴（九十一年度偵字第八四○號），
本院判決如左︰
    主  文
乙○○違反法院依家庭暴力防治法第十三條所為禁止實施家庭暴力行為之裁定，處有
期徒刑貳月，如易科罰金，以參佰元折算壹日。被訴傷害部分公訴不受理。
    事  實
一、乙○○與甲○○係夫妻關係，二人間具有家庭暴力防治法第三條第一款所定之家
    庭成員關係，前經本院民事庭於九十年一月十四日，依家庭暴力防治法第十三條
    第二項第一款、第四款之規定核發九十年度家護字第二七七號民事通常保護令，
    裁定乙○○不得對被害人即其妻甲○○實施身體或精神上不法侵害之行為，乙○
    ○亦收受該民事保護令而知上開禁令，竟仍於九十一年二月四日晚上十一時許，
    在位於新竹縣北埔鄉○○村○○街五十四號住處內，基於傷害之犯意，於酒後用
    手抓甲○○之左、右小腿及臉部，使甲○○受有左、右二下肢及臉部抓傷之傷害
    （傷害部分業經撤回告訴）其對甲○○之身體所實施上開不法侵害行為，違反上
    開本院民事庭所裁定之禁止實施家庭暴力行為之民事通常保護令。
二、案經甲○○訴由新竹縣警察局竹東分局報請臺灣新竹地方法院檢察署檢察官偵查
    起訴。
    理  由
一、訊據被告乙○○對於收受本院九十年度家護字第二七七號民事通常保護令後，仍
    於右揭時地造成其妻即民事保護令之相對人告訴人甲○○受有前述傷害之事實坦
    承不諱，惟否認有違反該保護令之故意，辯稱係酒後誤壓告訴人云云，惟查被告
    於前開時地，抓傷告訴人之犯行，業經被告於偵查中坦承不諱，並經告訴人在警
    訊中指述明確，被告前揭辯解，與事實不符，自無可採。復有本院九十年家護字
    第二七七號民事通常保護令、診斷證明書等件在卷可稽，被告上開犯行洵堪認定
    ，自應依法予以論罪科刑。
二、核被告所為係違反本院民事庭依家庭暴力防治法第十三條第一款所裁定之禁止實
    施家庭暴力行為之民事通常保護令裁定，係犯家庭暴力防治法第五十條第一款之
    違反保護令罪。爰審酌被告於收受前開民事通常保護令後，竟再對告訴人實施傷
    害之暴力行為、犯罪後之態度及其他一切情狀，量處如主文所示之刑，併諭知易
    科罰金之折算標準。
三、至公訴意旨另認被告於前揭時地，毆打告訴人，致告訴人受有前揭傷害，認被告
    此部分行為係成立刑法第二百七十七條第一項傷害罪嫌等語，惟查按告訴乃論之
    罪，告訴人於第一審辯論終結前得撤回其告訴，又告訴經撤回者，法院應諭知不
    受理判決，刑事訴訟法第二百三十八條第一項、第三百零三條第三款分別定有明
    文。次按刑法第二百七十七條第一項之傷害罪，依同法第二百八十七條前段規定
    ，須告訴乃論，茲因告訴人於辯論終結前具狀撤回告訴，有撤回告訴狀一紙在卷
    可稽，揆諸首開法條規定，就被告所涉傷害部分即應諭知公訴不受理之判決。
據上論斷，應依刑事訴訟法第二百九十九條第一項前段、第三百零三條第三款，家庭
暴力防治法第五十條第一款，刑法第十一條前段、第四十一條第一項前段、罰金罰鍰
提高標準條例第二條，判決如主文。
本案經檢察官吳金棟到庭執行職務。
中      華      民      國    九十一    年      五      月     十三     日
                                    臺灣新竹地方法院刑事第二庭
                              法  官  王  銘  勇
右正本證明與原本無異。
如不服本判決，應於判決送達後十日內向本院提出上訴狀( 應附繕本 )，上訴於臺灣
高等法院。
                                            書記官  鄭  明  枝
中      華      民      國    九十一    年      五      月     十三     日
附錄論罪科刑法條：
家庭暴力防制法第五十條第一款：
違反法院依第十三條、第十五條所為之下列裁定者，為本法所稱之違反保護令罪，處
三年以下有期徒刑、拘役或科或併科新台幣十萬元以下罰金：
  一、禁止實施家庭暴力行為。
